【裁判字號】    95,訴,1362
【裁判日期】    951222
【裁判案由】    偽造文書
【裁判全文】
臺灣臺中地方法院刑事判決              95年度訴字第1362號
公  訴  人  臺灣臺中地方法院檢察署檢察官
被      告  戊○○
指定辯護人  本院公設辯護人己○○
被      告  甲○○
選任辯護人  賴鴻鳴律師
            劉錦勳律師
上列被告等因偽造文書案件，經檢察官提起公訴（94年度偵字第
18611號、95年度偵字第6065號），本院判決如下：
    主    文
戊○○共同連續意圖供行使之用，而偽造有價證券，處有期徒刑
壹年捌月，緩刑肆年，並向公庫支付新臺幣參萬元。偽造之「乙○○」印章壹顆、如附表編號二號所示偽造之「乙○○」身分證
壹張 (含戊○○照片壹張)、如附表編號一號、三號至十一號所
示文書上偽造之「乙○○」署名、指印及印文、如附表編號十二
號所示本票上偽造「乙○○」為共同發票人部分及如附表編號十
三號所示偽造之本票壹張，均沒收。
甲○○共同連續意圖供行使之用，而偽造有價證券，處有期徒刑
壹年拾月，緩刑肆年，並向公庫支付新臺幣陸萬元。偽造之「乙○○」印章壹顆、如附表編號二號所示偽造之「乙○○」身分證
壹張 (含戊○○照片壹張)、如附表編號一號、三號至十一號所
示文書上偽造之「乙○○」署名、指印及印文、如附表編號十二
號所示本票上偽造「乙○○」為共同發票人部分及如附表編號十
三號所示偽造之本票壹張，均沒收。
    犯罪事實
一、(一)戊○○因需款孔急，不思以正當途徑掙錢，貪圖真實姓
    名年籍不詳綽號「阿輝」之成年男子所應允給付之新臺幣（
    下同）三千元報酬，竟與甲○○及「阿輝」共同基於行使偽
    造特種文書之概括犯意聯絡、行使偽造私文書之概括犯意聯
    絡、明知為不實之事項，使公務員登載於職務上所掌公文書
    之概括犯意聯絡、偽造有價證券之概括犯意聯絡及意圖為自
    己不法所有之犯意聯絡，明知渠等均未經乙○○同意、授權
    ，先由戊○○提供本人照片予「阿輝」，再由「阿輝」負責
    以換貼戊○○照片並填載乙○○資料之方式偽照乙○○之身
    分證正本一張（未扣案，無積極證據足認其上印文亦屬偽造
    ），並由「阿輝」先行偽造「乙○○」之印章一顆。嗣戊○○、甲○○及「阿輝」即一起於民國九十一年五月底某日，
    在臺中市○○路一一三之四號「祥通科技通訊行」店內，先
    由戊○○接續冒「乙○○」名義在如附表編號五、八、十一
    號所示之私文書及編號十二號所示之本票上，分別偽造「乙○○」署名、指印（編號十二號所示之本票僅有簽名無指印
    ），並持「阿輝」事先偽刻之「乙○○」印章一顆蓋用於附
    表編號五、八、十一號所示私文書上及編號十二號所示本票
    上，而共同偽造如附表編號五、八、十一號所示私文書及編
    號十二號所示乙○○為共同發票人部分之本票。且由不知情
    之「祥通科技通訊行」員工丁○○，將甲○○所提供之王楊
    月雲（為甲○○母親）名下車號為五Ｓ－一四六七號自用小
    客車之行照、王楊月雲身分證正本、印章、保險卡、偽造之
    乙○○身分證正本及上開偽造之乙○○印章一顆等辦理過戶
    所需資料，轉交予李阿雀，委由不知情之李阿雀持上開偽造
    之乙○○印章，接續蓋用在如附表編號一號所示過戶申請書
    上，偽造乙○○印文計二枚，而接續偽造乙○○向監理機關
    申請辦理過戶之私文書二份，並於九十一年五月三十日，持
    上開偽造之乙○○身分證正本、過戶申請書在交通部公路總
    局臺中區監理所臺中市監理站申請辦理將車號五S-一四六七
    號自用小客車過戶至乙○○之名下而行使之，使該監理站不
    知情之承辦公務員將此不實事項輸入，經由連線移入電腦主
    檔，登載於其職務上所掌為車籍登記用意證明，並據此核發
    車主為乙○○之行車執照，足以生損害於乙○○及監理機關
    對於車籍資料管理之正確性。嗣甲○○並委由不知情之陳乙
    文負責以乙○○名義，於九十一年五月三十日向臺新國際商
    業銀行股份有限公司（下稱臺新銀行）申請貸款十七萬元，
    陳乙文乃依指示，持上開偽造之乙○○身分證正本、如附表
    編號八號、十一號所示私文書及十二號所示之本票予以行使
    ，以乙○○名義，向臺新銀行申請貸款十七萬元，使臺新銀
    行不知情之承辦人員陷於錯誤准予核貸，於同年月三十一日
    撥款十七萬元至丁○○帳戶內，再由丁○○將十七萬元領出
    交予甲○○，足以生損害於臺新銀行及乙○○。復由不知情
    之陳乙文接續在如附表編號九、十號所示私文書上，簽寫乙○○姓名並持上揭偽造之乙○○印章，接續蓋用在如附表編
    號九、十號所示私文書上，再於九十一年六月四日，持如附
    表編號九、十號所示偽造之私文書，至嘉義區監理所申請辦
    理動產擔保抵押權設定（債務人為乙○○，債權人為臺新銀
    行）而予以行使，使該監理站不知情之承辦公務員將此不實
    事項輸入，經由連線移入電腦主檔，登載於其職務上所掌之
    公文書，足以生損害於乙○○及監理機關對於車籍資料管理
    之正確性。其間約於九十一年六月三日，再由戊○○在上址
    「祥通科技通訊行」內，冒乙○○名義接續在如附表編號三
    、四、六、七號所示之私文書及編號十三號所示之本票上，
    分別偽造「乙○○」署名、指印，而共同偽造如附表編號三
    、四、六、七號所示私文書及編號十三號所示本票，佯示乙○○典當上開自用小客車後，一併交予甲○○收執，足以生
    損害於乙○○。(二)之後，甲○○又於九十三年二、三月間
    某日，將上開自用小客車，用權利車買賣方式，以六萬元代
    價出售予不知情之丙○○ (丙○○嗣僅支付三萬元價金)，
    並將如附表編號三至七及十三號所示之文書資料及本票正本
    交予丙○○收執而予以行使，足以生損害於丙○○、乙○○
    。嗣因乙○○陸續接獲車號五S-一四六七號自用小客車之交
    通違規告發單，經向臺中市監理站查詢後，再向臺灣臺中地
    方法院檢察署提出告訴，始循線查悉上情。
二、案經乙○○訴由臺灣臺中地方法院檢察署檢察官偵查起訴。
          證據並所犯法條
一、訊據被告戊○○對於上揭犯罪事實坦承不諱；被告甲○○除
    辯稱：有關貸款部分伊係委由陳乙文處理，故伊不知尚有偽
    造如附表編號十二號所示本票云云外，對於上揭其餘犯罪事
    實均直承不諱。經查，被告二人於審理中自白部分，互核相
    符，並與證人李阿雀、丁○○、丙○○、王楊月雲、陳建弘
    等人證述情節相吻合。又如附表編號五號及十三號所示買賣
    合約書及本票正本各一張，經檢察官及本院分別送請內政部
    警政署刑事警察局鑑定結果，其上指紋確均與被告戊○○指
    紋相符，有內政部警政署刑事警察局鑑驗書二份在卷可憑（
    見偵卷第八八頁及本院卷第一五六頁）。此外，復有如附表
    編號一至十三號所示偽造之文書、本票之影本、臺新銀行函
    文（見本院卷第六四頁）、彰化銀行水湳分行函文及所檢附
    之交易明細（見本院卷第八○－八一頁）等件在卷可稽，並
    有如附表編號三至七號所示文書及十三號所示本票正本扣案
    可佐，足認被告二人自白確與事實相符，堪可採信。又上開
    十七萬元貸款係由被告甲○○委託陳乙文以乙○○名義辦理
    ，十七萬元款項且係由被告甲○○取得，業據被告甲○○於
    審理中供明在卷（見本院卷第一一九頁），則被告甲○○對
    於偽造並行使如附表編號十二號所示本票之事實，自在其共
    同犯意聯絡之內，尚難諉為不知，被告甲○○就此部分，自
    應負共同正犯責任。綜上所述，本件事證明確，被告二人犯
    行均堪認定。
二、查，被告二人行為後，刑法第二條、二十八條、第五十六條
    、第五十五條、第三十八條、第七十四條，均於九十四年二
    月二日修正公布，並自九十五年七月一日起施行，且：
(一)修正後刑法第二條第一項規定，已將新舊法律適用之「從新
    從輕」原則，改採「從舊從輕」原則，而此規定僅係規範行
    為後法律變更所生新舊法律比較適用之準據法，並非實體刑
    罰法律，自不生行為後法律變更之比較適用之問題，應逕行
    適用新法第二條第一項之規定，為「從舊從輕」之比較。
(二)修正前刑法第二十八條規定：「二人以上共同『實施』犯罪
    之行為者，皆為正犯。」與修正後同條：「二人以上共同『
    實行』犯罪之行為者，皆為正犯。」之規定，二者在用語上
    固有不同，惟其修法理由乃在原「實施」一詞之範圍，在解
    釋上是否包括「陰謀共同正犯」及「預備共同正犯」存有爭
    議，為杜爭議，明白宣示本條不包括「陰謀共同正犯」及「
    預備共同正犯」，但仍包括共謀共同正犯，乃將「實施」修
    正為「實行」，此觀諸立法理由說明即明，是此部分修正應
    無有利、不利於被告之問題。
(三)被告行為後，刑法第五十六條「連續數行為而犯同一之罪名
    者，以一罪論。但得加重其刑至二分之一」之規定，業經總
    統於九十四年二月二日公布刪除，自九十五年七月一日施行
    ，亦即刑法第五十六條刪除後，該條原規定之數行為而犯同
    一之罪名者，除有接續犯之情形外，應按數罪併罰之原則論
    處，依修正施行後刑法第二條第一項「行為後法律有變更者
    ，適用行為時之法律。但行為後之法律有利於行為人者，適
    用最有利於行為人之法律」之規定，比較刪除前後刑法第五
    十六條之規定，刪除後之規定，並未較有利於被告，故本件
    應適用被告行為時即刪除前刑法第五十六條之規定予以論處
    。
(四)被告行為後，刑法第五十五條後段牽連犯之規定，亦已修正
    公布刪除，並於九十五年七月一日施行，是於新法修正施行
    後，被告於本案所為之後述四罪間，即須分論併罰。則被告
    之犯行，因行為後新法業已刪除牽連犯之規定，此刪除雖非
    犯罪構成要件之變更，但顯已影響行為人刑罰之法律效果，
    自屬法律有變更，經比較新、舊法規定，修正後之規定對於
    被告較為不利，依刑法第二條第二項前段之規定，仍應適用
    較有利於被告之行為時法律，即刑法第五十五條後段牽連犯
    之規定，從較重之一罪予以論處。
(五)刑法第二百十二條、第二百十四條、第二百零一條第一項、
    第三百三十九條第一項之罪之法定本刑中罰金刑最低額部分
    ，依修正後刑法第三十三條第五款規定為「新臺幣一千元以
    上，以百元計算之」，較舊法所定罰金最低額為銀元一元以
    上為重，又法定罰金刑之加重，依修正後之刑法第六十七條
    規定其最高度及最低度同加重之，較修正前刑法第六十八條
    規定僅加重其最高度，為不利於被告，依刑法第二條一項規
    定，均以舊法有利於被告，而應適用修正前刑法之上開規定
    。
(六)刑法第三十八條第三項修正前規定：「第一項第二款、第三
    款之物，以屬於『犯人』者為限，得沒收之。但有特別規定
    者，依其規定。」，修正後雖規定為：「第一項第二款、第
    三款之物，以屬於『犯罪行為人』者為限，得沒收之。但有
    特別規定者，依其規定。」，惟此部分修正對被告而言本無
    有利、不利問題。且按沒收為從刑，與主刑有從屬關係，倘
    主刑與從刑均已修正，經依刑法第二條第一項就主刑比較結
    果，應適用最有利之修正前舊法時，依從刑附屬於主刑之原
    則，自不得就新舊法予以割裂適用，應一律適用修正前之舊
    法 (最高法院九十年度臺上字第四五二六號、一七三一號判
    決意旨參照)，均附此說明。
(七)另按犯罪在新法施行前，新法施行後緩刑之宣告，應適用新
    法第七十四條之規定，最高法院九十五年第八次刑事庭會議
    紀錄可資參照，是本件緩刑之宣告，應依修正後刑法第七十
    四條之規定，併此敘明。
三、核被告二人所為，均係犯刑法第二百十六條、二百十二條之
    行使偽造特種文書罪；刑法第二百十六條、第二百十條之行
    使偽造私文書罪；刑法第二百十四條之明知不實事項，使公
    務員登載於職務上所掌公文書罪；刑法第三百三十九條第一
    項之詐欺取財罪；刑法第二百零一條第一項之偽造有價證券
    罪。被告二人與「阿輝」間，就上開犯罪事實欄一 (一)部
    分所示犯行，具有犯意聯絡與行為分擔，均為共同正犯。至
    被告甲○○如犯罪事實欄一 (二)部分所示犯行，既係被告
    甲○○事後單獨為之，尚難認被告戊○○與「阿輝」就此部
    分亦有犯意聯絡與行為分擔，尚難認屬共同正犯，附此敘明
    。被告等利用無犯罪故意之李阿雀及陳乙文為前揭犯行部分
    ，為間接正犯。又按行使偽造之有價證券以使人交付財物，
    本即含有詐欺之性質，如果所交付之財物，即係該證券本身
    之價值，其詐欺取財仍屬行使偽造有價證券之行為，不另論
    以詐欺取財罪；但如行使該偽造之有價證券，係供擔保或作
    為新債清償而借款，則其借款之行為，已屬行使偽造有價證
    券行為以外之另一行為，始應再論以詐欺取財罪，並依牽連
    犯關係，從一重處斷 (最高法院九十年度臺上字第五四一六
    號判決意旨參照)。查，被告等委由不知情之陳乙文行使如
    附表十二號所示本票部分，係為擔保向臺新銀行借款之債務
    ，依照上開說明，被告等就此部分仍成立詐欺取財罪，至被
    告甲○○將如附表十三號所示本票一張交予丙○○收執部分
    ，因上開自用小客車確有以權利車買賣方式出售並交付予丙○○，被告甲○○且係有權為此買賣行為，尚難認有另成立
    詐欺取財罪 (此部分亦未據檢察官起訴)，併此敘明。又
    被告等同時行使多份偽造之乙○○名義之私文書部分，應僅
    成立一個行使偽造私文書罪。被告等偽造「乙○○」印章
    、偽造「乙○○」印文、署名及指印之行為，為偽造私文書
    行為及偽造有價證券行為之一部分，均不另論罪。又渠等偽
    造特種文書及偽造私文書之低度行為，應分別為行使之高度
    行為所吸收，均不另論罪。被告等偽造有價證券後復持以
    行使，其等行使偽造有價證券之低度行為，應為偽造有價證
    券之高度行為所吸收，亦不另論罪。被告等先後多次為上
    揭行使偽造特種文書、行使偽造私文書、明知為不實之事項
    ，使公務員登載於職務上所掌公文書及偽造有價證券犯行，
    均各時間緊接，手法相同，各觸犯構成要件相同之罪名，顯
    均係基於概括犯意反覆為之，均各為連續犯，均各應從一重
    處斷，並加重其刑。被告等前揭同時行使偽造特種文書及
    偽造私文書部分，因二者係屬不同種類之文書，核為以一行
    為觸犯數罪名，屬想像競合犯，應依刑法第五十五條規定，
    從一重之行使偽造私文書罪處斷 (最高法院九十一年度臺上
    字第六二三○號判決意旨參照)。被告等雖同時行使偽造
    私文書及行使偽造有價證券，但前者係處罰其行使之行為（
    行使行為吸收偽造行為）；後者係處罰其偽造之行為（偽造
    行為吸收行使行為），故被告等所犯上開二罪，其行為仍有
    先後之分，顯非一行為而觸犯數罪名。被告等所犯連續行使
    偽造私文書罪、連續偽造有價證券罪、連續明知為不實之事
    項，使公務員登載於職務上所掌公文書罪及詐欺取財罪間，
    具有目的與方法之牽連關係，為牽連犯，應依刑法第五十五
    條規定，從一重之偽造有價證券罪處斷 (最高法院六十九年
    臺上字第四二九五號判決、九十二年度臺上字第六七八○號
    判決、臺灣高等法院九十二年度上更 (一)字第一○號判決
    意旨參照)。再者，檢察官雖僅起訴被告等共同偽造、行使
    「乙○○」身分證、印章、汽車買賣合約書、汽車過戶登記
    申請書及辦理上開自用小客車過戶等犯行，惟被告二人上揭
    其餘經本院判決有罪部分，既與經檢察官起訴部分分別具有
    實質上一罪；及連續犯、牽連犯之裁判上一罪關係，而均為
    起訴效力所及，本院自應併予審理，附此指明。又本院斟酌
    本件被告等雖為偽造有價證券之犯行，惟被告二人均因一時
    貪慾，致犯重罪，被告戊○○犯罪所得僅有三千元，被告甲○○犯罪所得為十七萬元，均尚非至鉅，所偽造之本票二張
    ，金額分別為十七萬元及六萬元，其中六萬元本票部分，實
    際上亦未對乙○○造成損害，且臺新銀行就上開十七萬元貸
    款，原即有部分受償，本金部分餘十五萬八千三百八十三元
    未獲清償，有臺新銀行函文 (見本院卷第六四頁)及前揭彰
    化銀行交易明細各一份在卷可按，嗣被告甲○○於本院審理
    中亦再清償十三萬元予臺新銀行，而與臺新銀行達成和解，
    亦有臺新銀行陳報狀一張在卷可按 (見本院卷第一三四頁)
    等情，因認被告等上開犯罪情狀，在客觀上顯非不可憫恕，
    倘科以被告等法定最低之刑三年，猶嫌過重，爰均依刑法第
    五十九條之規定（本次刑法第五十九條之修正，為法院就刑
    之裁量及酌減審認標準見解之明文化，非屬法律之變更，最
    高法院九十五年度第八次刑庭會議決議意旨參照），酌量減
    輕被告等之刑，並均依法先加後減。爰分別審酌被告戊○○
    前無犯罪紀錄，素行尚佳，被告黃鑲貴前僅曾於八十二年間
    因犯賭博罪，經法院判處罰金一千元，素行尚稱良好，有臺
    灣高等法院被告前案紀錄表二份在卷可按；渠等犯罪之動機
    、目的、手段尚屬平和，所犯偽造有價證券罪部分，被告等
    偽造之本票二張金額分別為十七萬元及六萬元，臺新銀行遭
    詐騙之十七萬元本金部分，僅餘二萬八千三百八十三元未獲
    賠償，及被告戊○○雖因無資力迄未與臺新銀行達成和解，
    惟其係貪圖三千元小利，而參與本案犯罪，犯罪所得僅有三
    千元，且於警詢及偵審中均能直承犯行，態度尚稱良好暨被
    告甲○○於偵查中雖矢口否認犯行，嗣於審理中尚能直承犯
    行，且賠償臺新銀行十三萬元，與臺新銀行達成和解之態度
    等一切情狀，各量處如主文所示之刑。且查，被告二人前均
    未曾因故意犯罪受有期徒刑以上刑之宣告，有被告等之臺灣
    高等法院被告前案紀錄表及刑案資料查註紀錄表附卷可憑，
    被告等因一時失慮，致罹刑典，犯後業已坦承犯行，知所悔
    悟，渠等經此罪刑宣告之教訓，當能知所警惕，信無再犯之
    虞，本院綜合各情，因認被告二人所宣告之刑，均以暫不執
    行為適當，爰依修正後刑法第七十四條第一項第一款規定，
    各併予宣告緩刑四年，並命被告等分別向公庫支付如主文所
    示之金額，以勵自新。
四、如附表編號二號所示偽造之「乙○○」身分證一張 (含戊○○照片一張)，雖未扣案，惟係被告等及共同正犯「阿輝
    」所有犯罪所得及供犯罪所用之物，業經被告等供明在卷，
    既查無其他積極證據足認業已滅失，為免遭「阿輝」等人繼
    續犯案使用，仍應依刑法第三十八條第一項第二款、第三款
    規定，予以宣告沒收。如附表編號一號、三至十一號所示
    私文書上偽造之「乙○○」署名、指印、印文，均應依刑法
    第二百十九條之規定沒收。上開偽造之「乙○○」印章一顆
    ，雖未扣案，惟既查無其他積極證據足認確已滅失，仍應依
    刑法第二百十九條規定，予以宣告沒收。如附表編號十三
    號所示偽造之本票一張，應依刑法第二百零五條規定沒收。
    至上開本票上偽造之「乙○○」署名一枚及指印三枚，既已
    因該張本票之沒收宣告，而在沒收宣告之列，爰不再就其上
    偽造之「乙○○」署名及指印，再重覆宣告沒收（最高法院
    五十一年臺上字第一○五四號、六十三年臺上字第二七七○
    號判例意旨參照），併此敘明。且按票據之偽造或票據上
    簽名之偽造，不影響於真正簽名之效力，票據法第十五條定
    有明文。本件如附表編號十二號所示之本票一紙，共同發票
    人「乙○○」部分，固屬偽造，惟既無積極證據足認共同發
    票人「余建興」部分亦屬偽造，則「余建興」為發票人部分
    則仍屬有效之票據，不在應依法沒收之列，故僅能就被告等
    偽造「乙○○」為共同發票人部分，依刑法第二百零五條之
    規定沒收之。至上開本票上偽造之「乙○○」署名及印文各
    一枚，既已因該張本票「乙○○」為共同發票人部分之沒收
    宣告，而在沒收宣告之列，爰不再就偽造之「乙○○」署名
    及印文各一枚，再重覆宣告沒收，併此敘明。
據上論斷，應依刑事訴訟法第二百九十九條第一項前段，刑法第
二條第一項、修正前刑法第二十八條、第五十六條、刑法第二百
零一條第一項、第二百十六條、第二百十條、第二百十二條、第
二百十四條、第三百三十九條第一項、第五十五條、修正前刑法
第五十五條、第五十九條、刑法第二百十九條、第二百零五條、
修正前刑法第三十八條第一項第二款、第三款、刑法第七十四條
第一項第一款、第二項第四款，罰金罰鍰提高標準條例第一條前
段，判決如主文。
中    華    民    國    95    年    12    月    22    日
                  刑事第十庭  審判長法   官  郭瑞祥
                                    法   官  黃炫中
                                    法   官  江奇峰
以上正本證明與原本無異。
如不服本判決，應於收受送達後十日內向本院提出上訴書狀，其
未敘述上訴之理由者並得於提起上訴後十日內向本院補提理由書
（均須按他造當事人之人數附繕本）。
                                     書記官  陳美年
中    華    民    國    95    年    12    月    22    日
附錄本案犯罪法條：
中華民國刑法第216條
行使第210條至第215條之文書者，依偽造、變造文書或登載不實
事項或使登載不實事項之規定處斷。
中華民國刑法第210條
偽造、變造私文書，足以生損害於公眾或他人者，處5年以下有
期徒刑。
中華民國刑法第212條
偽造、變造護照、旅券、免許證、特許證及關於品行、能力服務
或其他相類之證書、介紹書，足以生損害於公眾或他人者，處1
年以下有期徒刑、拘役或300元以下罰金。
中華民國刑法第214條
明知為不實之事項，而使公務員登載於職務上所掌之公文書，足
以生損害於公眾或他人者，處三年以下有期徒刑、拘役或五百元
以下罰
中華民國刑法第339條第1項
意圖為自己或第三人不法之所有，以詐術使人將本人或第三人之
物交付者，處五年以下有期徒刑、拘役或科或併科一千元以下
            罰金。
刑法第201條
意圖供行使之用，而偽造、變造公債票、公司股票或其他有價證
券者，處3年以上10年以下有期徒刑，得併科3千元以下罰金。
附表
┌──┬──────┬────┬───┐
│編號│偽、偽造之私│偽造之署│備註  │
│    │文書        │押、印文│      │
├──┼──────┼────┼───┤
│一  │偽造之過戶登│乙○○印│見九十│
│    │記書二張    │文各一枚│四年度│
│    │(日期均為九 │(計二枚)│偵字第│
│    │十一年五月三│        │一一三│
│    │十日)       │        │七八號│
│    │            │        │偵卷第│
│    │            │        │三二頁│
│    │            │        │、三三│
│    │            │        │頁    │
├──┼──────┼────┼───┤
│二  │偽造之乙○○│        │同上卷│
│    │身分證一張 (│        │第三三│
│    │上貼有戊○○│        │頁    │
│    │照片一張)   │        │      │
├──┼──────┼────┼───┤
│三  │偽造之汽車讓│乙○○指│同上卷│
│    │渡書一張    │印三枚、│第五一│
│    │(日期九十一 │署名一枚│頁    │
│    │年六月三日) │        │正本見│
│    │            │        │偵卷證│
│    │            │        │物袋內│
├──┼──────┼────┼───┤
│四  │偽造之當舖客│乙○○指│      │
│    │戶典當期間借│印三枚、│正本見│
│    │車契約書    │署名一枚│同上偵│
│    │(日期九十一 │        │卷證物│
│    │年六月三日) │        │袋內  │
├──┼──────┼────┼───┤
│五  │偽造之汽車買│乙○○指│一式二│
│    │賣合約書    │印計六枚│份 (複│
│    │(日期九十一 │、署名計│寫)   │
│    │年六月三日) │二枚    │正本均│
│    │            │        │見同上│
│    │            │        │偵卷證│
│    │            │        │物袋內│
├──┼──────┼────┼───┤
│六  │偽造之同意書│乙○○指│正本見│
│    │(日期九十一 │印二枚、│同上偵│
│    │年六月三日) │署名一枚│卷證物│
│    │            │        │袋內  │
├──┼──────┼────┼───┤
│七  │偽造之押當車│乙○○指│正本見│
│    │契約書      │印四枚、│同上偵│
│    │ (日期九十一│署名一枚│卷證物│
│    │年六月三日) │        │袋內  │
├──┼──────┼────┼───┤
│ 八 │偽造之汽車貸│乙○○署│影本見│
│    │款申請書    │名一枚、│本院卷│
│    │月三日)     │印文一枚│第六五│
│    │            │        │、一二│
│    │            │        │二頁  │
├──┼──────┼────┼───┤
│九  │車輛動產抵押│印文數目│影本見│
│    │契約書 ( 日 │詳見契約│本院卷│
│    │期九十一年五│書，借款│第七五│
│    │月三十日)   │人簽章欄│頁    │
│    │            │偽造呂萬│      │
│    │            │春署名一│      │
│    │            │枚。    │      │
├──┼──────┼────┼───┤
│十  │動產擔保交易│乙○○署│影本見│
│    │動產抵押設定│名一枚、│本院卷│
│    │登記申請書 (│印文三枚│第七四│
│    │日期九十一年│。      │頁    │
│    │五月三十日) │        │      │
│    │            │        │      │
├──┼──────┼────┼───┤
│十一│偽造之授權書│乙○○署│影本見│
│    │(日期九十一 │名一枚、│本院卷│
│    │年五月三十日│印文一枚│第一四│
│    │)           │。      │六頁  │
├──┼──────┼────┼───┤
│十二│偽造之本票  │乙○○署│影本見│
│    │(發票日九十 │名一枚、│本院卷│
│    │一年五月三十│印文一枚│第一四│
│    │日，金額為十│。      │七頁  │
│    │七萬元)     │        │      │
├──┼──────┼────┼───┤
│十三│偽造之本票  │乙○○指│正本見│
│    │(發票日九十 │印三枚、│上揭偵│
│    │一年六月三日│署名一枚│卷證物│
│    │，金額為六萬│        │袋內  │
│    │元)         │        │      │
└──┴──────┴────┴───┘


司法院資訊處製作；財團法人民間司法改革基金會備份。
